臺灣彰化地方法院民事裁定  100年度小上字第16號
上  訴  人  地球村公寓大廈管理委員會
法定代理人  許智俊
被上訴人    蕭訓桐
                        樓
上列當事人間請求給付管理費事件，上訴人對於民國100年6月28
日本院彰化簡易庭100年度彰小字第153號小額事件第一審判決提
起上訴，本院裁定如下：
    主      文
上訴駁回。
第二審訴訟費用新臺幣壹仟伍佰元由上訴人負擔。
    理      由
一、按對於小額程序之第一審裁判之上訴或抗告，非以其違背法
    令為理由，不得為之；上訴狀內應記載上訴理由，表明(一)原
    判決所違背之法令及其具體內容；(二)依訴訟資料可認為原判
    決有違背法令之具體事實，民事訴訟法第436條之24第2項、
    第436條之25分別定有明文。所謂判決有違背法令，乃指判
    決不適用法規或適用不當，為同法第468條所明定，此亦為
    小額事件之上訴程序所準用(民事訴訟法第436條之32第2項
    參照)。而以判決有不適用法規或適用不當為上訴理由時，
    其上訴狀或理由書應有具體之指摘，並揭示該法規之條項或
    內容，若係成文法以外之法則，應揭示該法則之旨趣，倘為
    司法院解釋或最高法院之判例，則應揭示該判解之字號或其
    內容，如依民事訴訟法第469條所列第1款至第5款理由提起
    上訴時(第6款未準用，參照民事訴訟法第436條之32第2項規
    定)，其上訴狀或理由書應揭示合於該條款之事實，上訴理
    由狀如未依此項方法表明者，即難認為已對原判決之違背法
    令有具體之揭示，其上訴自難認為合法，最高法院71年臺上
    字第314號判例可資參照。又依民事訴訟法第436條之32第2
    項準用同法第471條第1項之上訴法律審（第3審）之規定，
    小額訴訟程序之上訴人若未於提起上訴後20日內提出如上所
    述之合法上訴理由書於第1審法院，第1審法院無庸命其補正
    ，即得以裁定駁回之，其上訴不合法者，本院第二審法院亦
    應依同法第436條之32第2項準用同法第444條第1項前段之規
    定，逕以裁定駁回之。
二、上訴意旨略以：
  (一)上訴之聲明：1.被上訴人為本社區之區分所有權人。2.本社
    區之所有權人或承租戶，均依本社區之規約（口頭規約約定
    ，100年以前）繳納社區管理費，以支付維護社區設備及人
    事聘任開支。
  (二)上訴理由：1.原審判決認定被上訴人無須繳納民國98年12月
    至99年10月止之管理費，然該期間管理費之收費依據，每月
    每戶新臺幣1,000元、每期2月之收費標準，係依據口頭約定
    ，且自90年起沿用至99年12月止，所收取之社區管理費均用
    於社區公設維護（電梯保養）及社區守衛人事薪資。2.被上
    訴人自98年12月起至100年7月止均未繳納管理費，顯見其無
    心繳納管理費。3.公寓大廈電梯保養費、水電維修、管理、
    清潔人員聘用之開支等均須使用經費，而經費之來源則係社
    區所有權人及承租戶按時繳納管理費，使用者付費為現今社
    會人人皆知之道理，被上訴人豈有不繳納管理費，卻與正常
    繳納管理費之住戶享有同等之住戶服務及使用設備。4.本社
    區追討管理費另有本院100年度彰小字第24號判決勝訴之前
    例，然原審法官不予採信及參考，上訴二審是上訴人維持社
    會公平原則之最後一道防線。5.上訴費用由被上訴人負擔。
三、經核上訴意旨僅係對於原審取捨證據、認定事實之職權行使
    續予爭辯，並未具體指出原判決所違背之法令及其具體內容
    ，亦未具體指摘原判決有何不適用法規或適用不當之情形，
    揆諸前揭法條規定及說明，其上訴自難認為合法，毋庸命其
    補正，逕以裁定駁回，並確定上訴人應負擔第二審訴訟費用
    額如主文第2項所示。
四、據上論斷，本件上訴不合法，依民事訴訟法第436條之32第1
    項、第2項、第444條第1項前段、第436條之19第1項、第95
    條、第78條，裁定如主文。
中    華    民    國     100    年    9   月    30    日
                民事第一庭  審判長法  官  康弼周
                                  法  官  陳瑞水

                                  法  官  黃楹榆
以上正本係照原本作成
本件不得抗告。
中    華    民    國     100    年    9   月    30    日
                                  書記官  彭月美